【裁判字號】    98,訴,924
【裁判日期】    981211
【裁判案由】    違反毒品危害防制條例
【裁判全文】
臺灣雲林地方法院刑事協商判決          98年度訴字第924號
公  訴  人  臺灣雲林地方法院檢察署檢察官
被      告  乙○○
                    （現於臺灣雲林第二監獄執行中）
指定辯護人  本院公設辯護人甲○○
上列被告因違反毒品危害防制條例案件，經檢察官提起公訴（98
年度毒偵字第1202號），並聲請法院改依協商程序而為判決，本
院認為適當，同意由法官一人獨任進行協商判決程序，判決如下
：
    主      文
乙○○施用第一級毒品，累犯，處有期徒刑玖月，扣案之包裹第
一級毒品海洛因之外包裝袋壹個、注射針筒壹支均沒收。又施用
第二級毒品，累犯，處有期徒刑伍月。應執行有期徒刑拾壹月，
扣案之包裹第一級毒品海洛因之外包裝袋壹個、注射針筒壹支均
沒收。
    事實及理由
一、犯罪事實：
(一)乙○○前因施用毒品案件，經觀察、勒戒後，認無繼續施用
    毒品之傾向，由臺灣雲林地方法院檢察署檢察官於民國89年
    10月26日，以89年度毒偵字第1534號不起訴處分確定；又因
    施用毒品案件，經觀察、勒戒後，認無繼續施用毒品之傾向
    ，於91年8 月28日觀察、勒戒執行完畢釋放出所，由臺灣雲
    林地方法院檢察署檢察官以91年度毒偵緝字第85號為不起訴
    處分確定；惟其又於上開觀察勒戒執行完畢釋放後5 年內之
    91年9 月底某時日，因施用第一級毒品，經本院以92年度訴
    字第300 號判決判處有期徒刑7 月確定（該次犯行所涉強制
    戒治部分，於93年9 月8 日執行完畢）；復因竊盜案件，經
    本院以92年度易字第89號判決判處有期徒刑7 月確定；又因
    違反毒品危害防制條例案件，經本院以92年度虎簡字第286
    號判決判處有期徒刑4 月確定；另再因贓物案件，經本院以
    92年度虎簡字第305 號判決判處有期徒刑3 月確定；又因搶
    奪、竊盜案件，分別經本院以92年度訴字第351 號及臺灣高
    等法院臺南分院以92年度上訴字第1059號判決判處有期徒刑
    1 年6 月、1 年2 月確定，上開6 罪，經本院96年度聲減字
    第141 號裁定減刑並定其應執行刑為有期徒刑2 年確定，甫
    於96年7 月15日徒刑執行完畢。
(二)詎乙○○仍不知悔改，復基於施用第一級毒品之犯意，於98
    年10月7日17時40分許，在雲林縣斗六市○○路533巷內廢棄
    鐵皮屋，以將海洛因置於針筒內注射之方式，施用第一級毒
    品海洛因1 次。另基於施用第二級毒品之犯意，於98年10月
    7 日為警採尿時點回溯96小時內之某時許，在其位於雲林縣
    古坑鄉高林村高林2 號住處隔壁之路旁，以將甲基安非他命
    置於玻璃球內點火燃燒吸食煙氣之方式，施用第二級毒品甲
    基安非他命1 次。嗣為警於98年10月7 日17時40分許，在上
    揭施用第一級毒品海洛因處查獲，當場扣得其所有供施用海
    洛因犯罪使用之包裹前揭第一級毒品海洛因之外包裝袋1 個
    、注射針筒1 支等物，採其尿液送驗，結果呈可待因、嗎啡
    、甲基安非他命陽性反應，始悉上情。
二、證據名稱：
  (一)被告乙○○於偵查及本院訊問時之自白。
  (二)臺灣檢驗科技股份有限公司98年11月11日之濫用藥物尿液檢
    驗報告1 紙。
  (三)尿液採驗作業管制紀錄表各1份。
  (四)刑案資料查註紀錄表、全國施用毒品案件紀錄表、矯正簡表
    、臺灣雲林地方法院檢察署檢察官91年度毒偵緝字第85號不
    起訴處分書各1 份。
三、本案經檢察官與被告、辯護人於審判外達成協商之合意，且
    被告已認罪，其合意內容為：被告願受科刑範圍為施用第一
    級毒品，累犯，處有期徒刑9 月；施用第二級毒品，累犯，
    處有期徒刑5 月，應執行有期徒刑11月。扣案之包裹上開第
    一級毒品海洛因之外包裝袋1個、注射針筒1支均沒收。
四、至扣案之包裹上開第一級毒品海洛因之外包裝袋1個、注射
    針筒1支，均係被告所有供其為本件犯罪使用，業據被告於
    本院審理時供述至明（見本院98年度訴字第924號卷第20頁
    正面），應依刑法第38條第1項第2款之規定，宣告沒收。
五、應適用之法條：刑事訴訟法第455 條之2 第1 項、第455 之
    4 第2 項、第455 條之8 、第454 條第1 項，毒品危害防制
    條例第10條第1 項、第2 項，刑法第11條前段、第47條第1
    項、第38條第1 項第2 款、第51條第5 款，判決如主文。
六、協商判決除有刑事訴訟法第455 條之4 第1 項第1 款於本訊
    問程序終結前，被告撤銷協商合意或檢察官撤回協商聲請者
    ；第2 款被告協商之意思非出於自由意志者；第4 款被告所
    犯之罪非第455 條之2 第1 項所定得以協商判決者；第6 款
    被告有其他較重之裁判上一罪之犯罪事實者；第7 款法院認
    應諭知免刑或免訴、不受理者情形之一，及違反同條第2 項
    「法院應於協商合意範圍內為判決；法院為協商判決所科之
    刑，以宣告緩刑或2 年以下有期徒刑、拘役或罰金為限」等
    情形外，不得上訴。
七、本件如得上訴且不服本判決時，得自收受判決送達之日起10
    日內，向本院提出上訴狀（須附繕本），上訴於第二審法院
    。
本案經檢察官魏偕到庭執行職務。
中    華    民    國    98    年    12     月   11    日
                  刑事第六庭    法  官  陳佩怡
以上正本證明與原本無異
                                書記官  林佳慧
中    華    民    國    98    年    12    月    11    日
附錄本案論罪科刑法條：
毒品危害防制條例第10條
施用第一級毒品者，處 6 月以上 5 年以下有期徒刑。
施用第二級毒品者，處 3 年以下有期徒刑。


司法院資訊處製作；財團法人民間司法改革基金會備份。
